【裁判字號】    89,易,2108
【裁判日期】    891219
【裁判案由】    賭博
【裁判全文】
臺灣臺北地方法院刑事判決                        八十九年度易字第二一八號
    公  訴  人  臺灣臺北地方法院檢察署檢察官
    被      告  乙○○
右列被告因賭博案件，經檢察官聲請簡易判決處刑（八十九年度偵字第七四一二號、
八十九年度偵字第九八二三號），本院台北簡易庭認不宜以簡易判決處刑，改簽由本
院刑事庭依通常程序審理，本院判決如左：
    主  文
乙○○無罪。
    理  由
一、公訴意旨略以：被告乙○○係設於台北市大安區○○○路○段二一六巷二號一樓
    毛毛屋泡沫紅茶店之負責人，明知經營電子遊戲場業務，須經主管機關核准登記
    ，並發給營利事業登記證後，始得營業，竟基於意圖營利之概括犯意，自不詳時
    間起，在上址之公眾得出入場所，設置電動賭博機具小瑪琍乙台，連續與不特定
    之人賭博財物。嗣於民國八十九年四月八日上午四時許，為警至上址臨檢查獲上
    開賭博機具小瑪琍乙台及機具內賭資新台幣（下同）三千一百三十元等物而得知
    上情，因認被告涉犯刑法第二百六十六條第一項前段及電子遊樂場業管理條例第
    二十二條之罪嫌。
二、按犯罪事實應依證據認定之，無證據不得推定其犯罪事實。又不能證明被告犯罪
    者，應諭知無罪之判決，刑事訴訟法第一百五十四條、第三百零一條第一項分別
    定有明文。又事實之認定，應憑證據，如未能發現相當證據，或證據不足以證明
    ，自不能以推測或擬制之方法，為裁判基礎（最高法院四十年台上字第八六號判
    例參照）。本件公訴人認被告涉犯刑法第二百六十六條第一項前段及電子遊樂場
    業管理條例第二十二條之罪嫌，無非係以證人即查獲警員楊其琨證稱當日因查獲
    通緝犯，通緝犯身上有一遙控鎖，為查明來源，故偕同通緝犯於上午四時許至被
    告店內了解，當時店門是關著，門打開後始發現有賭博性電動玩具乙台，且賭博
    性電動玩具亦有插電，上面有積分等詞，暨有扣案之電動賭博機具及賭資在卷可
    稽，而賭資高達三千元，顯非自行把玩為據。惟訊之被告堅詞否認有上開公訴人
    所指之犯行，辯稱該賭博性電動玩具乙台是朋友於八十九年四月七日剛放在伊店
    內，賭資部分是伊自己在玩，並無供他人玩等語。
三、經查，證人尹劍揮於本院審理時到庭證稱該賭博性電動玩具機具係伊所有，八十
    九年四月份伊要搬家，打電話問被告是否要該台電動玩具，被告稱可拿給其孫子
    玩，因此在八十九年四月七日晚上九時、十時左右將該台電動玩具送至被告店內
    等語；證人甲○○亦證述八十九年四月七日晚上九時、十時左右，伊正與被告在
    店內聊天，店已打烊，尹劍揮敲門抱著電動玩具說要送給被告的外孫，電動玩具
    就放在化粧室角落，剛開始沒有插電，後來被告有投幣試玩，伊在旁看電視，從
    電動玩具抱來都只有被告在玩等詞（見本院八十九年十一月七日訊問筆錄），足
    見被告辯稱該電動玩具機具係查獲前一日即八十九年四月七日晚上九點許其朋友
    因搬家拿至店內準備給伊孫子玩，及電動玩具內之三千元係伊自行投幣玩打等情
    尚非虛妄。參諸查獲該電動玩具機具時間為凌晨四時，且斯時被告經營之泡沬紅
    茶店業已關門未營業一節，已據證人即查獲警員楊其琨於偵訊時證述明確（見八
    十九年度偵字第七四一二號偵查卷第三十一頁反面），則該電動玩具機具並非於
    泡沬紅茶店日間營業時被查獲，且查獲時亦無賭客在場，尚無法認被告有擺設電
    動玩具機具營業之行為，則本件並無任何證據足認被告確有公訴人所指之擺設賭
    博性電動玩具機具與他人賭博，或未辦理營利事業登記而經營電子遊戲場業之犯
    行，自難由本院繩之以被告刑法第二百六十六條第一項前段或電子遊樂場業管理
    條例第二十二條之罪名，此外復查無其他積極證據足以證明被告有何公訴人所起
    訴之犯行，既不能證明被告犯罪，核諸前揭說明，自應由本院為被告無罪之諭知
    。
據上論斷，應依刑事訴訟法第三百零一條第一項，判決如主文。
本案經檢察官王文德到庭執行職務
中    華    民    國      八十九    年    十二      月      十九    日
                                臺灣臺北地方法院刑事第八庭
                                            法  官  鄭  佾  瑩
右正本證明與原本無異。
如不服本判決，應於判決送達後十日內，向本院提出上訴狀。
                                            書記官  郭  台  發
中    華    民    國      八十九    年    十二      月    二十六        日


司法院資訊處製作；財團法人民間司法改革基金會備份。
